【裁判字號】    95,易,305
【裁判日期】    950330
【裁判案由】    違反國家安全法等
【裁判全文】
臺灣桃園地方法院刑事判決               95年度易字第305號
公  訴  人  臺灣桃園地方法院檢察署檢察官
被      告  乙○○  30歲民.
            丙○○  28歲民.
            甲○○  30歲民.
上列被告因違反國家安全法案件，經檢察官提起公訴（九十五年
度偵字第三六四九號），被告於本院準備程序就被訴事實為有罪
之陳述，經告知簡式審判程序之旨，並聽取當事人之意見後，本
合議庭裁定由受命法官獨任進行簡式審判程序，判決如下：
    主  文
乙○○、丙○○、甲○○未經許可入國，各處有期徒刑貳月，如
易科罰金，均以參佰元折算壹日。
    事  實
一、乙○○、丙○○、甲○○均係大陸地區人民，明知大陸地區
    人士入境台灣，應向內政部警政署入出境管理局申請許可，
    然為圖來臺工作，其等竟各自經由真實姓名年籍不詳友人之
    安排，分別於下列時間、地點，以偷渡方式，未經我國政府
    許可而入境臺灣：
  (一)乙○○於民國九十四年四月間某日，自大陸地區福建省平潭
    村海岸搭乘某不詳漁船出海，而於不詳時間抵臺灣地區某海
    岸偷渡上岸。
  (二)甲○○則係於九十四年五月間某日，自大陸地區福建省平潭
    村海岸搭乘某不詳漁船出海，而於不詳時間抵臺灣地區某海
    岸偷渡上岸。
  (三)而丙○○則於九十四年十二月間某日，自大陸地區福建省平
    潭村海岸搭乘某不詳漁船出海，而於不詳時間抵臺灣地區某
    海岸偷渡上岸。
    嗣於九十五年二月十日下午七時許，乙○○、丙○○、甲○○三人，至桃園縣永安漁港欲搭乘「載添興號」漁船返回大
    陸之際，為警查獲，因而查獲上情。
二、案經行政院海岸巡防署北部地區巡防局報告臺灣桃園地方法
    院檢察署檢察官偵查起訴。
    理  由
一、訊之被告丙○○、甲○○、乙○○三人對上開犯罪事實均坦
    承不諱，並有入出境查詢資料及現場照片六幀在卷足憑，是
    堪認被告三人之自白均與事實相符，應值採信。本件事證明
    確，被告犯行洵堪認定，應依法論科。
二、按未經許可入國（入境）之行為，國家安全法第六條第一項
    與入出國及移民法第五十四條均有處罰之規定，惟依入出國
    及移民法第一條規定：為統籌入出國管理，確保國家安全，
    規範移民事務，落實移民輔導，特制定本法。本法未規定者
    ，適用其他有關法律之規定。入出國及移民法為入出國管理
    之特別規定，且該法就未經許可入出國，既已於同法第五十
    四條有處罰之明文，依同法第一條前段規定之意旨，該規定
    為國家安全法第六條第一項之特別規定，自應優先適用入出
    國及移民法第五十四條處罰。又依入出國及移民法施行細則
    第二條規定：本法所稱入出國，在國家統一前，係指入出臺
    灣地區。次按入出國及移民法第五十四條關於未經許可入出
    國者之處罰，並未限制其適用之對象僅限於同法所稱之國民
    、臺灣地區無戶籍國民及外國人，對於大陸地區人民當然亦
    適用之。故對於大陸地區人民未經許可入出臺灣地區，入出
    國及移民法第五十四條既有處罰規定，自無同法第一條後段
    所定本法未規定者，適用其他法律規定之適用。再者入出國
    及移民法第二章至第五章係規定國民、在臺灣無戶籍國民、
    外國人之入出國、停留、居留、定居、永久居留之相關事項
    。大陸地區人民雖非屬該法所定義之國民、在臺灣無戶籍國
    民、外國人之範圍，然非謂大陸地區人民即可不經許可在台
    灣地區任意入出國、停留、居留、定居、永久居留。大陸地
    區人民在臺灣地區之入出國、停留、居留、定居、永久居留
    ，即屬入出國及移民法第一條所稱本法未規定者，適用其他
    有關法律之規定，而應依臺灣地區與大陸地區人民關係條例
    及相關之規定，始能入出臺灣地區或為停留、居留、定居、
    永久居留。如未經許可而入出臺灣地區，仍屬違反入出國及
    移民法第五十四條之未經許可入出國。是核被告三人未經許
    可，以偷渡方式進入臺灣地區，所為均係犯入出國及移民法
    第五十四條之未經許可入國罪，故原起訴檢察官認本件應依
    國家安全法第六條第一項之規定論處，尚有未洽，惟起訴之
    社會基本事實均相同，爰依法變更檢察官所引應適用之法條
    ，附此敘明之。另被告三人雖分別經由其等真實姓名年籍不
    詳友人之安排偷渡入境臺灣地區，惟該等安排被告三人偷渡
    ，使被告三人得以非法進入臺灣地區之人之行為，係違反臺
    灣地區與大陸地區人民關係條例第十五條第一款之規定，同
    條例第七十九條第一項已有特別處罰之明文，應成立該條例
    第七十九條第一項之罪，故不再對使被告非法入境之人論以
    未經許可入國罪之共同正犯，併予敘明之。爰審酌被告三人
    違反規定，以偷渡方式進入臺灣地區，有礙於政府對入出國
    之管理與國家安全之維護，惟念其等僅係為來臺打工，及其
    犯後態度，素行情形等一切情狀，各量處如主文所示之刑，
    並均諭知易科罰金之折算標準，以示懲儆。
據上論斷，應依刑事訴訟法第二百七十三條之一第一項、第二百
九十九條第一項前段、第三百條，入出國及移民法第五十四條，
刑法第十一條前段、第四十一條第一項前段，罰金罰鍰提高標準
條例第二條，判決如主文。
中     華      民     國   九十五  年  三  月  三十   日
                     臺灣桃園地方法院刑事第十庭
                             法  官   柯姿佐
上正本證明與原本無異。如不服本判決，應於判決送達後10日內
向本院提出上訴狀（應附繕本），上訴於臺灣高等法院。
                             書記官   蔡紫凌
中     華      民     國   九十五  年  四  月    三   日
附論罪科刑法條：
入出國及移民法第54條
未經許可入出國或受禁止出國處分而出國者，處三年以下有期徒
刑、拘役或科或併科新台幣九萬元以下罰金。


司法院資訊處製作；財團法人民間司法改革基金會備份。
